nb: Hjørnekompatibilitet: Rund; Firkantet; Universell; Annet
cs: Kompatibilita s rohovými prvky: Kulaté; Hranaté; Univerzální; Ostatní
th: ความเข้ากันได้กับมุม: กลม; เหลี่ยม; อเนกประสงค์; อื่นๆ
sv: Hörnkompatibel: Rund; Fyrkantig; Universell; Övrigt
tr: Köşe uyumluluğu: Yuvarlak; Kare; Evrensel; Diğer
pt-PT: Compatibilidade com os cantos: Redondo; Quadrado; Universal; Outro
vi: Khả năng tương thích với góc bàn: Bo tròn; Vuông; Đa năng; Khác
da: Hjørnekompatibilitet: Rund; Firkantet; Universel; Andet
pt-BR: Compatibilidade de canto: Redondo; Quadrado; Universal; Outros
fi: Kulman yhteensopivuus: Pyöreä; Suorakulmainen; Yleiskäyttöinen; Muu
es: Compatibilidad con esquinas: Redondo; Cuadrado; Universal; Otro
lt-LT: Kampų suderinamumas: Apvalūs; Kvadratiniai; Universalūs; Kita
fr: Compatibilité avec les angles: Arrondi; Carré; Universel; Autre
en: Corner compatibility: Round; Square; Universal; Other
it: Compatibilità degli angoli: Rotondo; Quadrato; Universale; Altro
el: Συμβατότητα γωνίας: Στρογγυλό; Τετράγωνο; Γενικής χρήσης; Άλλο
sk-SK: Kompatibilita rohov: Okrúhle; Štvorcové; Univerzálne; Iné
ru: Совместимость углов: Круглые; Квадратные; Универсальные; Другое
de: Eckenkompatibilität: Rund; Quadratisch; Universell; Andere
ko: 코너 호환성: 원형; 사각형; 범용; 기타
nl: Hoekcompatibiliteit: Rond; Vierkant; Universeel; Overige
hr-HR: Kompatibilnost s kutovima: Okruglo; Kvadratno; Univerzalno; Ostalo
sl-SI: Združljivost s kotnimi elementi: Okroglo; Kvadratno; Univerzalno; Drugo
pl: Zgodność narożnika: Okrągły; Kwadratowy; Uniwersalne; Inne
bg-BG: Съвместимост с ъгъла: Заоблени; Квадратни; Универсални; Други
zh-TW: 角落相容性: 圓角; 方角; 通用; 其他
zh-CN: 桌角适配性: 圆形; 方形; 通用; 其他
ja: コーナー対応性: ラウンド; スクエア; ユニバーサル; その他
ro-RO: Compatibilitate colțuri: Rotund; Pătrat; Universal; Altele
hu: Sarokkompatibilitás: Kerek; Szögletes; Univerzális; Egyéb